臺灣基隆地方法院刑事判決　　　　　　　　　　　　　　九十年度易字第六五三號
　　公　訴　人　臺灣基隆地方法院檢察署檢察官
　　被　　　告　甲○○
　　　　　　　　乙○○
右列被告等因贓物案件，經檢察官提起公訴（九十年度偵字第四六○八號），本院判
決如左：
    主  文
甲○○故買贓物，累犯，處有期徒刑月，如易科罰金，以佰元折算壹日。
乙○○故買贓物，處拘役伍拾日，如易科罰金，以佰元折算壹日。
    事  實
一、甲○○曾因業務侵占案件，經法院判處有期徒刑十月確定，於民國八十九年五月
    二十九日縮短刑期執行完畢，猶不知悔改，復於九十年八月十三日，明知某不詳
    姓名、綽號「二撇」之中年男子所持有之ＡＣＥＲ─Ｖ７５０（序號00000
    0000000000號）行動電話一支，係來路不明之贓物（上開行動電話係
    丙○○所有，於九十年八月十三日晚間六時許，在桃園縣蘆竹鄉之濱海遊戲區內
    失竊），仍以新臺幣（下同）一千元予以購買。嗣於同年月十四日，在基隆市○○區○○路四五三號處前，復以一千五百元出賣予明知上開行動電話係贓物之乙○○。嗣因乙○○將上開行動電話交付其不知情之女兒沈芳儀（另經臺灣基隆地
    方法院檢察署檢察官為不起訴處分）插入己有之ＳＩＭ晶片卡通話使用，經警以
    上開行動電話序號進行反向查詢，因而循線查獲上情。
二、案經丙○○告訴臺北市政府警察局北投分局報告臺灣臺北地方法院檢察署呈請臺
    灣高等法院檢察署令轉臺灣基隆地方法院檢察署檢察官偵查起訴。
    理  由
一、訊據被告甲○○、乙○○就被告甲○○於右揭時間、地點以一千元代價自綽號「
    二撇」男子處購得該行動電話，復以一千五百元出售予被告乙○○等情坦承不諱
    ，雖均自承購買動機係一時貪小便宜，惟均矢口否認有何故買贓物之意欲，辯稱
    彼等於購買之際均不知該行動電話係失竊贓物云云。惟查：
  (一)上開行動電話係告訴人丙○○所有之物，而於右揭時間、地點失竊等情，業據告
    訴人於警訊中指訴明確，並有贓物認領保管收據一紙附卷可稽。又該行動電話係
    告訴人於九十年三月某日所新購，市價為三千五百餘元，業據告訴人於警訊中陳
    述在卷，輔以被告甲○○自承伊與綽號「二撇」男子間並不熟（本院九十一年二
    月二十日審判筆錄參照），則被告甲○○、乙○○基於貪小便宜之心態而以低價
    購得該行動電話，顯見該行動電話以一千元、乃至一千五百元出售之價錢低於市
    價行情，則彼等應就上開行動電話之來源可疑有所認識；且一般購買中古行動電
    話者，為擔保來源之正當性，縱無原廠出廠證明，亦應探詢出賣人之身分資料，
    以免購得來路不明之手機，此為眾所週知之情，被告二人均為具備社會基本常識
    之成年人，應無辯稱不知之理；又一般人購買行動電話，對於電池充電器此種必
    備周邊設備應甚為計較，茲被告二人自承購入該行動電話時只有空機，並無配備
    電池充電器，足認彼等對於該行動電話係賊贓乙節應有所認識，否則應無在未加
    詳查探問下即予購置該配備不全之行動電話之理，彼等辯稱不知該行動電話係贓
    物，殊難置信。
  (二)再查，被告乙○○初於警訊中辯稱：上開行動電話係被告甲○○向其表示，係彼
    拾獲而便宜出賣，然於偵查中則辯稱：當時沒有問被告甲○○行動電話的來源，
    嗣於本院調查中又改稱係因伊女兒遺失行動電話，伊主動向被告甲○○詢問有無
    行動電話可供出售云云，前後供述顯已矛盾不一；又證人高軗澧於偵查中結證稱
    ：於警訊時係應被告甲○○、乙○○之要求，始稱上開行動電話係客人未付計程
    車車資而抵押予彼，彼再賣給被告甲○○，其實彼與上開行動電話沒有任何關係
    等語，此亦據被告二人於偵查中坦承屬實，則若彼二人確係自恃合法購得該行動
    電話，何須於警訊中為掩飾購買上開來路不明行動電話，甚至央請友人高軗澧為
    不實證述？足認被告二人之上開辯解，並無可信。
  (三)此外，復有上開行動電話照片二張、行動電話通聯紀錄一紙在卷可稽，本案事證
    明確，被告二人之犯行均堪認定，應依法論科。
二、按贓物罪之成立以故意為要件，但此所稱故意，除直接故意外，亦包括間接故意
    ，因此對贓物有不確定之認識而仍收買之者，亦應成立故意贓物罪。被告二人對
    於購得行動電話係來路不明，且價格相當便宜，又無配備充電器等情有所認識，
    已如前述，卻仍予買受，核其所為，均係犯刑法第三百四十九條第二項之故買贓
    物罪。查被告甲○○前曾受如事實欄所載有期徒刑之執行，此有臺灣高等法院被
    告全國前案紀錄表附卷可考，其於有期徒刑執行完畢後五年以內，再犯本件最重
    本刑為有期徒刑以上之刑之罪，為累犯，應加重其刑。爰審酌被告二人係因一時
    貪圖小利而故買贓物，然使被害人追索所有物增加困難亦屬事實，併其犯後曾試
    圖央人偽證圖免卸責等一切情狀，分別量處如主文所示之刑示懲，並諭知易科罰
    金之折算標準。
三、據上論斷，應依刑事訴訟法第二百九十九條第一項前段，刑法第三百四十九條第
    二項、第四十七條、第四十一條第一項，罰金罰鍰提高標準條例第一條前段、第
    二條，判決如主文。
本案經檢察官賴正聲到庭執行職務。
中      華      民      國    九十一    年      二      月    二十七    日
                                臺灣基隆地方法院刑事第二庭
                                    審判長法  官    邱志平
                                          法  官    汪梅芬
                                          法  官    楊皓清
右正本證明與原本無異。
對於本件判決如有不服，應於收受送達後十日內，向本院提出上訴書狀，上訴於臺灣
高等法院，並按他造當事人之人數附具繕本。
          書記官    陳玲誼
中      華      民      國    九十一    年      三      月      五      日
附錄論罪法條
刑法第三百四十九條第二項：
搬運、寄藏、故買贓物或為牙保者，處五年以下有期徒刑、拘役或科或併科一千元以
下罰金。
